【裁判字號】    97,重訴,3
【裁判日期】    970229
【裁判案由】    清償借款
【裁判全文】
臺灣彰化地方法院民事判決  97年度重訴字第3號
原      告  臺灣中小企業銀行股份有限公司
法定代理人  戊○○
訴訟代理人  丙○○
被      告  東信國際有限公司
                        之1號.
兼  法  定
代  理  人  乙○○
被      告  丁○○原名黃素莉.
            甲○○
上列當事人間請求清償借款事件，本院於民國97年2 月20日言詞
辯論終結，判決如下：
    主  文
被告應連帶給付原告新臺幣柒佰柒拾玖萬貳仟伍佰捌拾貳元及如
附表所示之利息、違約金。
訴訟費用新臺幣柒萬捌仟貳佰貳拾元由被告連帶負擔。
    事實及理由
壹、程序方面：
一、按當事人得以合意定第一審管轄法院，民事訴訟法第24條第
    1 項前段定有明文。查本件兩造於授信約定書第12條約定同
    意以本院為第一審管轄法院，則本院就本件訴訟自有管轄權
    。
二、本件被告東信國際有限公司、乙○○、丁○○、甲○○受合
    法通知，均未於言詞辯論期日到場，核無民事訴訟法第386
    條各款所列情形，爰依原告聲請，由其一造辯論而為判決。
貳、實體方面：
一、原告主張：
  (一)被告東信國際有限公司於民國94年8 月12日邀同被告乙○○
    、丁○○（原名黃于芳）、甲○○為連帶保證人向原告借款
    新臺幣（下同）1,500,000 元，借款期間自94年8 月15日起
    至99年8 月15日止，按原告當時之基準利率加2.8 ％計付利
    息，嗣後隨原告之基準利率機動調整，並自調整日起，按調
    整後之年利率計算，目前利率為6.95％【即按被告逾期時（
    96年10月15日）原告基準利率為年率4.15％再加年率2.8 ％
    =6.95 ％】，自實際撥款日起依年金法，按月攤還本息；詎
    被告東信國際有限公司自96年10月15日起即未依約給付款項
    ，依授信約定書第5 條約定被告已喪失期限利益，全部債務
    視為到期，目前本筆尚欠本金909,242 元，及如附表編號1
    所示之利息、違約金，未蒙清償。
  (二)被告東信國際有限公司於94年12月30日邀同被告乙○○、丁○○、甲○○為連帶保證人向原告借款1,500,000 元，借款
    期間自95年1 月4 日起至100 年1 月4 日止，約定按原告當
    時之基準利率加2.01％計付利息，嗣後隨原告之基準利率機
    動調整，並自調整日起，按調整後之年利率計算，目前利率
    為6.27％【即按被告逾期時（96年10月4 日）原告基準利率
    為年率4.26％再加年率2.01％=6.27 ％】，自實際撥款日起
    依年金法，按月攤還本息；詎被告東信國際有限公司自96年
    10月4 日起即未依約給付款項，依授信約定書第5 條約定被
    告已喪失期限利益，全部債務視為到期，目前本筆尚欠本金
    1,023,620 元及如附表編號2 所示之利息、違約金，未蒙清
    償。
  (三)被告東信國際有限公司於96年6 月25日邀同被告乙○○、丁○○、甲○○為連帶保證人向原告借款1,500,000 元，借款
    期間自96年6 月26日起至101 年6 月26日止，約定按原告當
    時之基準利率加1.76％計付利息，嗣後隨原告之基準利率機
    動調整，並自調整日起，按調整後之年利率計算，目前利率
    為5.91％【即按被告逾期時（96年10月26日）原告基準利率
    為年率4.15％再加年率1.76％=5.91 ％】，自實際撥款日起
    依年金法，按月攤還本息；詎被告東信國際有限公司自96年
    10月26日起即未依約給付款項，依授信約定書第2 條約定被
    告已喪失期限利益，全部債務視為到期，目前本筆尚欠本金
    1,413,224 元，及如附表編號3 所示之利息、違約金，未蒙
    清償
  (四)被告東信國際有限公司於96年1 月9 日邀同被告乙○○、丁○○、甲○○為連帶保證人與原告訂立週轉金貸款契約，借
    款額度3,500,000 元，借款動用期間自96年1 月9 日起至97
    年1 月9 日止，再於96年6 月25日邀同被告乙○○、丁○○
    、甲○○為連帶保證人向原告借款並重新訂立週轉金貸款契
    約，借款額度3,500,000 元，借款動用期間自96年6 月26
    日起至97年6 月26日止，逕由借款款人出具借據，申請循環
    動用（含前開額度未清償餘額），每筆借款期間最長不得超
    過6 個月，約定按原告當時之基準利率加1.76％按月計付利
    息，嗣後隨原告之基準利率機動調整，並自調整日起，按調
    整後之年利率計算（本筆因係額度動用，被告東信國際有限
    公司共分10筆動用，目前各筆借款利率及本金餘額詳如附表
    編號4- 13 所示），還本方式約定各筆借款到期或視為到期
    時借款人及連帶保證人願立即清償；詎被告東信國際有限公
    司自96年10月6 日起即有依本契約動用之借款未依約給付款
    項，依授信約定書第5 條約定，被告等已喪失期限利益，全
    部債務視為到期，目前被告尚欠如附表編號4-13所示之本金
    、利息及違約金，未蒙清償。
  (五)被告東信國際有限公司於96年6 月25日邀同被告乙○○、丁○○、甲○○為連帶保證人與原告訂立週轉金貸款契約，借
    款額度1,200,000 元，借款動用期間自96年6 月26日起至97
    年6 月26日止，逕由借款款人出具借據，申請循環動用，每
    筆借款期間最長不得超過3 個月，約定按原告當時之基準利
    率加1.06％按月計付利息，嗣後隨原告之基準利率機動調整
    ，並自調整日起，按調整後之年利率計算（本筆因係額度動
    用，被告東信國際有限公司共分5 筆動用，目前各筆借款利
    率及本金餘額詳如附表編號14-18 所示），還本方式約定各
    筆借款到期或視為到期，借款人及連帶保證人願立即清償；
    詎被告東信國際有限公司自96年10月16日起即有依本契約動
    用之借款未依約給付款項，依授信約定書第5 條約定被告等
    已喪失期限利益，全部債務視為到期，目前被告尚欠如附表
    編號14-18 所示之本金、利息及違約金，未蒙清償。
  (六)綜上，爰依民法消費借貸及連帶保證之法律關係，請求被告
    連帶給付等語。並聲明：如主文所示。
二、被告東信國際有限公司、乙○○、丁○○、甲○○受合法通
    知，均未於言詞辯論期日到場，亦未提出書狀作何聲明或陳
    述。
三、得心證之理由：
  (一)原告主張之上揭事實，已據其提出授信約定書、週轉金貸款
    契約、授信動用申請書、借據、原告TBB 放款利率（基準利
    率）歷史資料表、被告東信國際有限公司授信帳戶本金餘額
    及往來明細（以上均影本）、商公登記資料公示查詢系統之
    被告東信國際有限公司公司登記資料查詢及被告乙○○、丁○○、甲○○之戶籍謄本為證，核屬相符；而被告東信國際
    有限公司、乙○○、丁○○、甲○○於相當時期受合法通知
    ，均未於言詞辯論期日到場，亦未提出準備書狀為爭執，依
    民事訴訟法第280 條第3 項準用同條第1 項規定，視同自認
    原告主張之事實，是原告之主張應堪信為真實。
  (二)按稱消費借貸者，謂當事人一方移轉金錢或其他代替物之所
    有權於他方，而約定他方以種類、品質、數量相同之物返還
    之契約。借用人應於約定期限內，返還與借用物種類、品質
    、數量相同之物。又稱保證者，謂當事人約定一方於他方債
    務人不履行債務時，由其代負履行責任之契約。保證債務，
    除契約另有訂定外，包含主債務之利息、違約金、損害賠償
    及其他從屬於主債務之負擔，民法第474 條第1 條、第478
    條前段、第739 條、第740 條分別定有明文。次按保證債務
    之所謂連帶，係指保證人與主債務人負同一債務，對於債權
    人各負全部給付之責任者而言，此就民法第272 條第1 項規
    定連帶債務之文義參照觀之甚明。查本件被告東信國際有限
    公司向原告借用上揭貸款，合計尚有7,792,582 元未清償（
    詳如附表所示），被告乙○○、丁○○、甲○○為被告東信
    國際有限公司連帶保證人，自應就被告東信國際有限公司積
    欠之借款負連帶給付之責。從而，原告依消費借貸及連帶保
    證之法律關係，請求被告應連帶給付如主文所示之本金、利
    息、違約金，為有理由，應予准許。
四、結論：本件原告之訴為有理由，依民事訴訟法第385 條第1
    項前段、第85條第2 項，判決如主文。
中    華    民    國    97    年    2     月    29    日
                  民事第二庭法  官  吳永梁
以上正本係照原本作成。
如對判決上訴，應於判決送達後20日內向本院提出上訴狀。
中    華    民    國    97    年    3    月     3    日
                                書記官  陳美敏


司法院資訊處製作；財團法人民間司法改革基金會備份。
